# 请教陈版，关于处置子公司的情形

提问人：gpqg 时间：2020-01-16 14:04:50
陈版，处置子公司的的时候有没有什么情况下会影响资本公积？

回答人：chenyiwei
在非公允的关联交易中，处置价款高于标的股权公允价值的差额会被计入资本公积。除此之外，在处置子公司股权并丧失控制权的交易中，不会影响个别报表和合并报表层面的资本公积。